【裁判字號】    89,毒抗,964
【裁判日期】    891026
【裁判案由】    毒品危害防制條例
【裁判全文】
臺灣高等法院刑事裁定                            八十九年度毒抗字第九六四號
    抗  告  人
    即受處分人  甲○○
右抗告人因毒品危害防制條例案件，不服台灣板橋地方法院民國八十九年九月三十日
裁定（八十九年度毒聲字第五六六一號），提起抗告，本院裁定如左：
    主  文
抗告駁回。
    理  由
一、原審裁定意旨略以：受處分人甲○○前因施用毒品案件，經該院以八十九年度毒
    聲字第三二五八號裁定停止戒治，所餘期間並宣付保護管束，惟受處分人竟於保
    護管束期間，有施用毒品安非他命之行為，其違反保護管束應遵守事項情節重大
    ，依毒品危害防制條例第二十二條第二項之規定，應裁定撤銷停止戒治，令入戒
    治處所施以強制戒治。
二、抗告人甲○○抗告意旨略以：抗告人於保護管束期間，因罹患急性感冒，在附近
    藥局購買成藥服用，並未吸用安非他命，不知何以驗尿結果有陽性反應云云。
三、本院查抗告人即受處分人甲○○於保護管束期間，經台灣台北地方法院檢察署於
    八十九年八月十四日及同年月二十八日採其尿液送請行政院衛生署藥物食品檢驗
    局認可之台灣檢驗科技股份有限公司檢驗結果，均呈甲基安非他命陽性反應，查
    其檢驗方法是先以初步篩選採酵素免疫分析法（EIA，enzy me immunoassay），
    再以氣相層析質譜儀分析法（GC/MS，gas chromatograrhy/massspectrometry）
    加以確認，此有台灣檢驗科技股份有限公司濫用藥物尿液檢驗報告二份在卷可稽
    。按目前最常採用之氣相層析質譜儀確認方法，乃在良好的操作條件下，以氣相
    層析質譜儀作藥物及其代謝產物之定性及定量分析，幾乎不會有偽陽性反應產生
    ，此有行政院國軍退除役官兵輔導委員會台北榮民總醫院八十三年四月七日（八
    三）北總內字第０三０五九號函影本在卷可參。又人體服用非甲基安非他命藥物
    （如市售感冒藥等）者之尿液，依上述檢驗方法，不會被誤判為有甲基安非他命
    反應，原審以被告確有再施用第二級毒品安非他命，爰依毒品危害防制條例第二
    十二條第二項裁定撤銷受處分人之停止戒治，令入戒治處所施以強制戒治，其認
    事用法，核無違誤。抗告意旨以其於保護管束期間，因罹患急性感冒，在附近藥
    局購買成藥服用，並未吸用安非他命等語，不足採信，其抗告為無理由，應予駁
    回。
四、據上論斷，應依刑事訴訟法第四百十二條裁定如主文。
中    華    民    國    八十九    年      十        月      二十六      日
                            臺灣高等法院刑事第十七庭
                                審判長法  官  陳  正  雄
                                      法  官  林  勤  純
                                      法  官  許  錦  印
右正本證明與原本無異。
不得再抗告。
                                      書記官  黃  德  煌
中    華    民    國    八十九    年      十        月      三十一      日


司法院資訊處製作；財團法人民間司法改革基金會備份。
